【裁判字號】    98,審訴,3077
【裁判日期】    980831
【裁判案由】    毒品危害防制條例
【裁判全文】
臺灣高雄地方法院刑事判決            98年度審訴字第3077號
公  訴  人  臺灣高雄地方法院檢察署檢察官
被      告  甲○○
                    （現於臺灣高雄看守所羈押中）
上列被告因毒品危害防制條例案件，經檢察官提起公訴（98年度
毒偵字第3370號），被告就被訴事實為有罪之陳述，經告知簡式
審判程序之旨，並聽取被告與公訴人之意見後，本院合議庭裁定
由受命法官獨任進行簡式審判程序，本院判決如下：
    主  文
甲○○施用第一級毒品，累犯，處有期徒刑壹年。
    事  實
一、甲○○前於民國81年至83年間，因違反槍砲彈藥刀械管制條
    例、肅清煙毒條例、違反麻醉藥品管理條例等案件，先後經
    臺灣高等法院以83年度上訴字第5154號、最高法院以83年度
    上訴字第3479號、84年度臺上字第799 號臺灣臺北地方法院
    以83年度易字第2140號，分別判處有期徒刑1 年1 月、3 年
    2 月、4 月、5 月、2 年9 月、4 月，嗣經裁定定應執行刑
    有期徒刑7 年6 月，並於86年4 月28日縮短刑期假釋出獄；
    嗣於假釋期間之86年間，因轉讓毒品案件，經臺灣臺北地方
    法院以88年度訴字第313 號判處有期徒刑1 年6 月確定，而
    撤銷假釋，接續執行殘刑有期徒刑4 年4 月10日，於93年7
    月13日縮短刑期假釋出獄，並於93年12月3 日假釋期滿未經
    撤銷而執行完畢。又於96年間，因施用毒品案件，經臺灣板
    橋地方法院裁定送觀察、勒戒後，認有繼續施用毒品傾向，
    再裁定令入戒治處所施以強制戒治，嗣因強制戒治已滿6 月
    ，經臺灣高雄戒治所評定戒治處遇成效合格，無繼續強制戒
    治之必要，於97年4 月1 日自臺灣高雄戒治所執行完畢釋放
    ，由臺灣板橋地方法院檢察署檢察官以97年度戒毒偵字第20
    9 號為不起訴處分。詎甲○○仍不知悔改，竟基於施用第一
    級毒品之犯意，於97年7 月31日，在其友人位於臺北縣樹林
    鎮○○街之住處，以針筒注射之方式，施用第一級毒品海洛
    因1 次。嗣於97年8 月1 日下午4 時20分許，在臺北縣三重
    市○○路與中央北路口，與友人吳傳旺一同為警查獲，經徵
    微得甲○○同意採尿送驗結果呈嗎啡、可待因陽性反應，並
    扣得吳傳旺持有而與甲○○施用第一級毒品無關之海洛因粉
    末1 包及注射針筒1 支，始獲上情。
二、案經臺北市政府警察局中正第一分局報告臺灣板橋地方法院
    檢察署呈請臺灣高等法院檢察署核轉臺灣高雄地方法院檢察
    署檢察官偵查起訴。
    理  由
一、本件被告甲○○所犯係死刑、無期徒刑、最輕本刑為3 年以
    上有期徒刑以外之罪，其於準備程序中就被訴事實為有罪之
    陳述，經本院告知簡式審判程序之旨，並聽取公訴人及被告
    意見後，合議庭裁定由受命法官獨任進行簡式審判程序，合
    先敘明。
二、訊據被告對於上揭時、地，施用第一級毒品海洛因之事實，
    坦承不諱；而被告為警查獲所採之尿液檢體，經送台灣尖端
    先進生技醫藥股份有限公司以酵素免疫法及氣相層析質譜法
    檢驗結果，呈現嗎啡、可待因陽性反應，此有該公司97年8
    月20日濫用藥物檢驗報告暨台北市政府警察局中正第一分局
    移送毒品防制條例人犯尿液檢體對照表（代號：037035號）
    各1 份附卷可稽，是被告施用第一級毒品之犯行，堪以認定
    ，應予依法論科。
三、核被告所為，係犯毒品危害防制條例第10條第1 項之施用第
    一級毒品罪。被告持有第一級毒品後進而施用，其持有之低
    度行為應為施用之高度行為所吸收，故不另論其持有毒品罪
    。被告前因違反槍砲彈藥刀械管制條例、肅清煙毒條例、違
    反麻醉藥品管理條例等案件，分別經法院判處有期徒刑1 年
    1 月、3 年2 月、4 月、5 月、2 年9 月、4 月，嗣經裁定
    定應執行刑有期徒刑7 年6 月，並於86年4 月28日縮短刑期
    假釋出獄，又於假釋期間，再因轉讓毒品案件，經法院判處
    有期徒刑1 年6 月確定，而撤銷假釋，接續執行殘刑4 年4
    月10日，於93年12月3 日執行完畢，有臺灣高等法院被告前
    案紀錄表1 份在卷可佐，是被告於有期徒刑執行完畢後，5
    年內故意再犯本件有期徒刑以上之罪，為累犯，應依法加重
    其刑。本院審酌被告早於81年及83年間，即因施用毒品案件
    ，經判刑入獄之紀錄，已如前述，其於96年間，再因施用毒
    品案件，經勒戒、觀察及強制戒治程序，由檢察官不起訴處
    分後，仍未能戒除毒品，本件再次施用毒品自戕其身，顯然
    缺乏戒絕毒品之決心，惟念及被告坦承施用第一級毒品之事
    實，且其行為尚未害及他人，並斟酌被告之犯罪動機、手段
    ，以及被告之知識程度等一切情狀，量處如主文所示之刑。
    扣案之粉末1 包與注射針筒1 支，係吳傳旺所有，而與被告
    施用第一級毒品海洛因無關，除據被告陳稱在卷外，核與吳
    傳旺陳述情節相符，堪認該扣案之粉末1 包與注射針筒1 支
    與被告施用第一級毒品之犯行，並無直接關連，依法自不得
    宣告沒收銷燬，檢察官請求就扣案之粉末1 包與注射針筒1
    支，併予宣告沒收銷燬，容有未合，附此敘明。
據上論斷，應依刑事訴訟法第273 條之1 第1 項、第299 條第1
項前段，毒品危害防制條例第10條第1 項，刑法第11條前段、第
47條第1 項，判決如主文。
本案經檢察官乙○○到庭執行職務。
中    華    民    國    98    年    8     月    31    日
                  刑事第十庭  法  官  高增泓
以上正本證明與原本無異。
如不服本判決，應於收受送達後10日內向本院提出上訴書狀。
中    華    民    國    98    年    8     月    31    日
                              書記官  王淑娟
附錄本判決論罪科刑法條全文：
毒品危害防制條例第10條
施用第一級毒品者，處6月以上5年以下有期徒刑。
施用第二級毒品者，處3年以下有期徒刑。


司法院資訊處製作；財團法人民間司法改革基金會備份。
